【裁判字號】    98,上易,570
【裁判日期】    980604
【裁判案由】    違反藥事法
【裁判全文】
臺灣高等法院臺中分院刑事判決         98年度上易字第570號
上  訴  人
即  被  告  甲○○
選任辯護人  蔡振修律師
上列上訴人因違反藥事法案件，不服臺灣臺中地方法院97年度易
字第4518號中華民國98年2月20日第一審判決（起訴案號：臺灣
臺中地方法院檢察署97年度偵字第7317號），提起上訴，本院判
決如下：
    主  文
上訴駁回。
甲○○緩刑參年，並應向公庫支付新臺幣捌萬元。
    犯罪事實及理由
一、本案經本院審理結果，認第一審以上訴人即被告甲○○（下
    稱被告）犯藥事法第八十四條第一項未經核准擅自輸入醫療
    器材罪，及同法第二項明知為未經核准擅自輸入之醫療器材
    而販賣罪。被告輸入醫療器材之目的，即在販賣，被告上開
    所犯二罪間，有方法、結果之牽連關係，為刑法修正刪除前
    牽連犯，應從情節較重之明知為未經核准擅自輸入之醫療器
    材而販賣罪予以論處，認事用法及量刑均無不當，應予維持
    ，並引用第一審判決書記載之事實、證據及理由（如附件）
    。
二、經查，被告於本院審理時坦承本案之犯罪事實，原審判決對
    於認定被告犯罪之事實已經詳為調查審酌，並說明其認定之
    證據及理由，經核均無違證據及經驗法則，自無不合。
三、被告上訴意旨略以：被告已經認罪，原審量刑過重，請求給
    予改過自新之機會，並從輕量刑云云。訊據被告對於上開犯
    罪事實於本院審理時坦承不諱，本件原判決對於認定被告確
    有違反藥事法之犯行，已經詳為調查審酌，並說明其認定之
    證據及理由，經核均無違證據及經驗法則。按量刑輕重係屬
    事實審法院得依職權自由裁量之事項，苟已斟酌刑法第五十
    七條各款所列情狀而未逾越法定刑度，不得遽指為違法（最
    高法院七十二年度臺上字第六六九六號、七十五年度臺上字
    第七０三三號判例要旨參照）；且在同一犯罪事實與情節，
    如別無其他加重或減輕之原因，下級審量定之刑，亦無過重
    或失輕之不當情形，則上級審法院對下級審法院之職權行使
    ，原則上應予尊重（最高法院八十五年度臺上字第二四四六
    號裁判意旨參照）。被告上訴意旨謂其已經認罪，請求給予
    改過自新之機會，並請求從輕量刑等為由，指摘原判決不當
    ，請求撤銷原審判決，其上訴為無理由，應予駁回。
四、按刑罰之主要目的乃在於公正地報應行為人之罪責，並以刑
    罰之公正報應，威嚇社會大眾而生嚇阻犯罪之一般預防功能
    ，且善用執行刑罰之機會，從事受刑人之矯治工作，而收教
    化之個別預防功能，因而，刑罰應該是符合相當原則之公正
    刑罰，不可過份強調威嚇社會大眾之一般預防功能，或是過
    份強調教化犯罪人之個別預防功能，而輕易破壞刑罰公正報
    應之本質。查被告前未曾因故意犯罪受有期徒刑以上刑之宣
    告，有臺灣高等法院被告前案紀錄表一份在卷可按，被告就
    本案違反藥事法之行為，固屬違法不當，本院衡酌全案情節
    ，認被告本身具有改善之可能性，其因一時疏失而觸犯本件
    刑章，犯後業已於本院審理時坦承犯行，且本院認刑罰之執
    行，對被告之改善尚不具必要性，本院認經此偵審程序並刑
    之宣告後，被告應知所警惕，而無再犯之虞，因認暫不執行
    其刑為當，爰依刑法第七十四條第一項第一款規定，予以宣
    告緩刑三年，並依同條第二項第四款規定命其向公庫支付新
    臺幣八萬元，以勵自新。
五、又原審判處被告億鑫國際股份有限公司科罰金新臺幣五萬元
    ，減為罰金新臺幣二萬五千元部分，業經被告億鑫國際股份
    有限公司於民國九十八年五月十五日具狀向本院撤回上訴，
    此部分待本案判決後再移送檢察官執行，併此敘明。
據上論斷，應依刑事訴訟法第三百七十三條、第三百六十八條，
刑法第七十四條第一項第一款、第二項第四款，判決如主文。
本案經檢察官乙○○到庭執行職務。
中    華    民    國    98    年    6     月    4     日
            刑事第十一庭  審判長法  官    陳  朱  貴
                                法  官    郭  同  奇
                                法  官    胡  文  傑
上列正本證明與原本無異。
不得上訴。
                                書記官    蔡  嘉  萍
中    華    民    國    98    年    6    月     4     日


司法院資訊處製作；財團法人民間司法改革基金會備份。
